【裁判字號】    91,訴,1418
【裁判日期】    920903
【裁判案由】    違反槍砲彈藥刀械管制條例等
【裁判全文】
臺灣彰化地方法院刑事判決                        九十一年度訴字第一四一八號
    公  訴  人  臺灣彰化地方法院檢察署檢察官
    被      告  乙○○
    被      告  庚○○
    右二人共同
    選任辯護人  陳忠雨律師
右列被告等因違反槍砲彈藥刀械管制條例等案件，經檢察官提起公訴（八十九年度偵
字第六二八、六三四號），本院判決如左：
    主  文
乙○○、庚○○共同未經許可，持有可發射子彈具有殺傷力之改造手槍，均累犯，各
處有期徒刑貳年，均併科罰金新臺幣拾萬元，罰金如易服勞役，均以新臺幣玖佰元即
銀元佰元折算壹日。
扣案之仿BERETTA廠改造半自動手槍（含彈匣）貳枝（含彈匣貳個，槍枝管制編號0
000000000、0000000000）均沒收；第一級毒品海洛因壹拾陸包
（合計淨重壹零零．陸公克）、第二級毒品安非他命拾包（總淨重柒點肆貳公
克，驗餘淨重肆點肆零公克），沒收銷燬之。
    事  實
一、乙○○前因違反麻醉藥品管理條例、賭博案件，經臺灣高等法院臺中分院判決應
    執行有期徒刑六月，於民國八十六年二月二十八日假釋期滿未經撤銷，視為已執
    行完畢。庚○○前於八十二年十月間因煙毒案件，經本院判處有期徒刑三年（上
    訴駁回）確定，於八十八年六月十一日因假釋期滿未經撤銷，視為業已執行完畢
    。均不知悔改，明知己○○（為乙○○丈夫、庚○○胞弟，未據起訴）所持有之
    可發射子彈具有殺傷力之改造半自動手槍、具有殺傷力之改造子彈為槍砲彈藥刀
    械管制條例所管制之物品，而海洛因、安非他命分別為毒品危害防制條例第二條
    規定之第一級、第二級毒品，未經許可，均不得無故持有，竟仍基於犯意之聯絡
    ，於八十九年一月十日晚間十時、十一時許，在彰化縣二林鎮○○○街二號七樓
    之五其三人租屋處，於己○○因警覺屋外遭警探查而緊急外出時，二人受己○○
    之託而共同持有以紅色塑膠手提袋內裝有可發射子彈具有殺傷力之仿BERETTA 廠
    改造半自動手槍二枝（槍枝管制編號0000000000、00000000
    00（含彈匣貳個）、具殺傷力之改造子彈六顆，及第一級毒品海洛因十六包（
    合計淨重一００‧三六公克，純度百分之二八‧六二，純質淨重二八‧七二公克
    ）、第二級毒品安非他命十包（總淨重三三七‧四二公克，驗餘淨重三三四‧四
    Ο公克）；二人並依己○○之電話指示，於警未至前，迅速將該內裝上開槍、彈
    、毒品之塑膠手提袋共同持往該租屋處之地下停車場入口旁空地草皮丟置，旋經
    警於同日（起訴書誤載為十一日）二十三時三十分許，在上開租屋處內查獲（另
    扣得摻有海洛因香煙一支、彈頭一包、彈殼一包、改造槍管三枝、研磨機一臺、
    電鑽二支、電鑽檯一座、改造工具一批），及於翌日（即十一日）凌晨一時四十
    分許，在該租屋處地下停車場入口旁空地草皮處，查扣該紅色塑膠手提袋（其內
    裝有前揭海洛因十六包、安非他命十包、具有殺傷力含彈匣之改造手槍二枝、具
    有殺傷力子彈六顆《經送鑑定試射滅失》，及不具殺傷力子彈八顆、電子秤一臺
    、裝海洛因空塑膠袋三只、勺子一枝、分裝空袋十包）。
二、案經臺中縣警察局豐原分局報告臺灣彰化地方法院檢察署檢察官偵查起訴。
    理  由
一、訊據被告乙○○、庚○○固不否認有受證人己○○所託將一紅色塑膠手提袋持往
    彰化縣二林鎮○○○街二號地下停車場入口旁空地草皮處丟擲之事實，惟矢口否
    認有何右揭犯行，被告乙○○辯稱：該等裝在袋子內之槍、彈及毒品海洛因、安
    非他命均非伊所有，係綽號「志明」之男子寄放伊住處，其後己○○以電話通知
    伊將袋子拿去外面，伊並不知原因云云；被告庚○○辯稱：該等裝在袋子內之槍
    、彈及毒品海洛因、安非他命，係綽號「志明」之男子拿過來伊住處寄放，並非
    伊所有，因己○○以電話通知將袋子拿出去丟，伊才與乙○○將袋子拿到空地丟
    ，並不知袋內有何東西云云。經查：(一)八十九年一月十日二十三時三十分許，在
    彰化縣二林鎮○○○街二號七樓之五住處屋內查獲摻有海洛因香煙一支等物品，
    及於翌日（即十一日）凌晨一時四十分許，在彰化縣二林鎮○○○街二號地下停
    車場入口旁空地草皮處，查扣裝有海洛因十六包（合計淨重一００‧三六公克）
    、安非他命十包（總淨重三三七．四二公克，驗餘淨重三三四‧四Ο公克）、具
    有殺傷力含彈匣之改造手槍二枝、具有殺傷力子彈六顆等物品之紅色塑膠手提袋
    一只等情，業據證人即執行搜索警員丙○○、丁○○、甲○○、戊○○等人於本
    院訊問時證述屬實，互核相符，且有搜索票、扣押證明筆錄、扣押物品清單在卷
    可稽，又本件在前揭地下停車場旁空地草皮上，為警所查扣該紅色塑膠袋中之槍
    枝及塑膠夾鏈袋上共計採得十四枚指紋，經鑑定結果核與被告乙○○指紋卡之右
    環指指紋相符，及與被告庚○○指紋卡之左拇指指紋相符，業據證人即臺中縣警
    察局刑警隊鑑識組組員徐荷惠及臺中縣警察局豐原分局員警丁○○於偵查中證述
    明確，復有內政部警政署刑事警察局八十九年二月十一日局紋字第一七八號指紋
    鑑定書一件在卷可憑。(二)又該等扣案白色結晶體十包及白色粉末十六包經送驗結
    果，確係安非他命（總淨重三三七．四二公克，驗餘淨重三三四‧四Ο公克）及
    海洛因（合計淨重一００‧三六公克）無誤，有內政部警政署刑事警察局八十九
    年三月八日刑鑑字第一一六三八號鑑驗通知書及法務部調查局鑑定通知書各一份
    附卷可稽；扣案槍、彈經送內政部警政署刑事警察局鑑驗結果，認該二枝手槍均
    係仿BERETTA廠半自動手槍製造之玩具手槍更換土造金屬槍管而成，機械性能良
    好，可擊發適用之子彈，認均具殺傷力，而扣案子彈十四顆，其中六顆，均係由
    玩具子彈改造而成之改造子彈，可擊發，具殺傷力，其餘八顆，無法擊發，認不
    具殺傷力等情，有該局八十九年一月二十一日刑鑑字第八九九Ο號鑑驗通知書一
    件及九十二年八月六日刑鑑字第０九二０一一七五八一號函一件附卷可稽。茲該
    等槍彈、海洛因及安非他命有相當重量，被告乙○○、庚○○二人受己○○交待
    ，將裝有該等物品之塑膠袋前往丟擲，對於丟棄原因及袋內所載物品為槍彈、毒
    品等物，自難諉為不知，且被告乙○○、庚○○係被告己○○之妻、之妹，誼屬
    至親，三人同屋共居有相當期間，王、許二女對己○○持有該槍、彈、毒品應知
    之甚詳，而被告乙○○、庚○○二人在己○○警覺屋外遭警探查而緊急外出時，
    委託持有該等槍、彈、毒品等物品，進而依己○○之電話指示將上開物品置放在
    彰化縣二林鎮○○○街二號地下停車場入口旁空地草皮處之前，顯然被告乙○○
    、庚○○二人有為自己管領之目的，將該等物品移入彼等實力支配之下，是被告
    乙○○、庚○○二人否認持有槍、彈、毒品，及辯護意旨稱被告二人並無持有槍
    、彈、毒品等語，均非足採。(三)再被告乙○○、庚○○雖持有上開扣案槍、彈、
    毒品，已經本院審認如前，惟證人辛○○到庭證稱：本案係伊與警員配合查獲，
    搜索當天伊先至前揭己○○與被告乙○○、庚○○二人住處，確認己○○在家且
    槍枝等物品均在該處，伊下樓後，警員等人始上樓搜索，該等物品並非被告乙○○、庚○○二人所有，而係己○○所有，因己○○知悉伊為檢舉人，才說該等物
    品為伊所寄放等語，而證人己○○亦到庭證述：該等物品並非被告乙○○、庚○○二人所有，係伊叫被告二人持往丟擲等語，則被告乙○○、庚○○二人雖持有
    該等槍、彈、毒品，然尚乏證據足認被告二人持有上開毒品之意圖在於販賣圖利
    ，且持有毒品之原因非僅在意圖販賣，包含自行施用等均有可能，基於罪疑為輕
    之法理，自不能徒以被告持有本件扣案毒品，遽繩以被告意圖販賣而持有毒品之
    罪責。綜上所述，本件事證明確，被告乙○○、庚○○二人犯行堪以認定，應依
    法論科。
二、核被告乙○○、庚○○所為，均係犯槍砲彈藥刀械管制條例第十一條第四項未經
    許可持有改造手槍罪、第十二條第四項未經許可持有子彈罪，及毒品危害防制條
    例第十一條第一項、第二項之持有第一級毒品、第二級毒品罪，公訴意旨認被告
    係犯毒品危害防制條例第五條第一項、第二項意圖販賣而持有第一級毒品、第二
    級毒品之罪，然尚乏積極證據足認被告持有上開毒品之目的在於意圖販賣，已經
    本院審認如前，惟其基本事實同一，本院自應予審理，並變更法條。又被告乙○○、庚○○，對前揭犯行，有犯意聯絡及行為分擔，為共同正犯。被告乙○○、
    庚○○二人，以一持有行為，同時觸犯上開四罪名，為想像競合犯，應從一重之
    未經許可持有改造手槍罪。再者被告乙○○前因違反麻醉藥品管理條例、賭博案
    件，經臺灣高等法院臺中分院判決應執行有期徒刑六月，於八十六年二月二十八
    日假釋期滿未經撤銷，視為已執行完畢；被告庚○○前於八十二年十月間因煙毒
    案件，經本院判處有期徒刑三年（上訴駁回）確定，於八十八年六月十一日因假
    釋期滿未經撤銷，視為業已執行完畢，有臺灣高等法院被告全國前案紀錄表等件
    在卷可稽，其等於受此有期徒刑之執行完畢後，五年內再犯本件有期徒刑以上之
    罪，均應論以累犯，並依刑法第四十七條規定各加重其刑。爰審酌被告乙○○、
    庚○○素行非佳（參卷附臺灣高等法院被告全國前案紀錄表），及其犯罪動機、
    目的、手段、所生危害、所持有槍彈、毒品等違禁物之數量，暨犯罪後卸詞否認
    之態度等一切情狀，各量處如主文所示之刑，罰金部分並均諭知易服勞役之折算
    標準，以資懲儆。又扣案可發射子彈具有殺傷力之仿BERETTA廠改造半自動手槍
    （含彈匣）二枝（含彈匣貳個，槍枝管制編號0000000000、0000
    000000），係違禁物，應依刑法第三十八條第一項第一款之規定宣告沒收
    之，而該具殺傷力之改造子彈六顆，因鑑定試射滅失，故不另為沒收之諭知；扣
    案之海洛因十六包（合計淨重一００‧三六公克）、安非他命十包（總淨重三三
    七‧四二公克，驗餘淨重三三四‧四Ο公克），均屬毒品，應依毒品危害防制條
    例第十八條第一項前段沒收銷燬之。另扣案之子彈八顆，經鑑定結果，並不具殺
    傷力，此有前開鑑驗通知書足憑，洵非違禁物，爰不予宣告沒收之；其餘扣案之
    摻有海洛因香煙一支、彈頭一包、彈殼一包、改造槍管三枝、研磨機一臺、電鑽
    二支、電鑽檯一座、改造工具一批、電子秤一臺、裝海洛因空塑膠袋三只、勺子
    一支及分裝空袋十包，尚乏證據足認與本案持有槍彈及毒品罪有關，爰不另為沒
    收之諭知，附此敘明。
三、按修正前槍砲彈藥刀械管制條例第十九條第一項：「犯第七條、第八條、第十條
    、第十一條、第十二條第一項至第三項、第十三條第一項至第三項之罪，經判處
    有期徒刑者，應於刑之執行完畢或赦免後，令入勞動場所，強制工作，其期間為
    三年」之規定，業於九十年十一月十四日經總統公布刪除，並於同年月十六日生
    效，依刑法第二條第二項規定，自應適用現行之槍砲彈藥刀械管制條例，不再為
    強制工作之諭知。
四、本件毒品槍彈係己○○交予被告二人持有，已如前述，己○○持有本件槍彈、毒
    品部分，未據起訴，應由檢察官另為處理，併此敘明。
據上論斷，應依刑事訴訟法第二百九十九條第一項前段、第三百條，槍砲彈藥刀械管
制條例第十一條第四項、第十二條第四項，毒品危害防制條例第十一條第一項、第二
項、第十八條第一項前段，刑法第十一條前段、第二條第二項、第二十八條、第五十
五條、第四十七條、第四十二條第二項、第三十八條第一項第一款，罰金罰鍰提高標
準條例第二條，現行法規所定貨幣單位折算新臺幣條例第二條，判決如主文。
本案經檢察官廖曉萍到庭執行職務。
中    華    民    國    九十二      年      九      月        三        日
                                臺灣彰化地方法院刑事第二庭
                                    審判長法官  林  欽  章
                                    法      官  李  水  源
                                    法      官  郭  麗  萍
右正本證明與原本無異。
如不服本判決，應於判決送達後十日內向本院提出上訴狀( 須附繕本 )。
                                    法院書記官  施  嘉  玫
中    華    民    國    九十二      年      九      月        十        日
槍砲彈藥刀械管制條例第十一條第四項：
未經許可，持有、寄藏或意圖販賣而陳列第一項所列槍砲者，處一年以上七年以下有
期徒刑，併科新臺幣七百萬元以下罰金。
槍砲彈藥刀械管制條例第十二條第四項：
未經許可，持有、寄藏或意圖販賣而陳列子彈者，處五年以下有期徒刑，併科新幣三
百萬元以下罰金。
毒品危害防制條例第十一條第一項、第二項：
持有第一級毒品者，處三年以下有期徒刑、拘役或新臺幣五萬元以下罰金。
持有第二級毒品者，處二年以下有期徒刑、拘役或新臺幣三萬元以下罰金。


司法院資訊處製作；財團法人民間司法改革基金會備份。
